臺灣新北地方法院民事裁定  
111年度重訴字第11號
原      告  元富證券股份有限公司

法定代理人  陳俊宏  


被      告  劉琬琪  

            陳聰明  


            蔣寶夏  


上列當事人間請求給付價金事件，本院裁定如下：
    主  文
本件移送臺灣臺北地方法院。
    理  由
一、按當事人得以合意定第一審管轄法院，但以關於由一定法律
    關係而生之訴訟為限；前項合意，應以文書證之；訴訟之全
    部或一部，法院認為無管轄權者，依原告聲請或依職權以裁
    定移送於其管轄法院，民事訴訟法第24條、第28條第1項分
    別定有明文。是當事人間以書面約定就其等因契約爭執涉訟
    時合意定第一審管轄法院者，當事人及法院均應受其拘束，
    非當事人單方所得片面捨棄或變更，除專屬管轄外，得排斥
    其他審判籍優先適用。如原告向非合意之管轄法院起訴，即
    違反兩造合意管轄之約定，法院認其無管轄權，自得依職權
    以裁定移送該合意之管轄法院（最高法院99年度台抗字第11
    0號、101年度台抗字第612號裁定意旨參照）。
二、經查，本件原告前以被告劉琬琪、陳聰明、蔣寶夏為債務人
    ，向本院聲請核發支付命令，請求被告應連帶給付原告新臺
    幣(下同)20,063,000元及利息，經本院以110年度司促字第3
    4305號支付命令對被告核發支付命令，嗣被告於法定期間內
    對支付命令聲明異議，支付命令失其效力，並以原告支付命
    令之聲請視為起訴，而發生應依民事訴訟法所定一般訴訟程
    序之訴訟繫屬效力。而本件原告既主張被告劉琬琪為債務人
    、被告陳聰明、蔣寶夏為併存債務承擔人，依兩造間所簽訂
    之契約書第9條約定：「本契約係經各方合意成立，因本契
    約致生任何爭議，各方同意以臺灣臺北地方法院為第一審管
    轄法院」（見本院110年度司促字第34305號卷《下稱司促卷》
    第12頁）、增補契約書第4條約定「本增補契約係經各方合
    意成立，所生任何爭議，各方同意以臺灣臺北地方法院為第
    一審管轄法院」(見司促卷第13頁)，足認兩造就契約書履行
    所生訴訟，已合意以臺灣臺北地方法院為第一審管轄法院，
    且本件並非民事訴訟法第10條所定專屬管轄訴訟，則揆諸前
    揭規定與裁定意旨，本件訴訟自應受前開合意之拘束，以臺
    灣臺北地方法院為第一審管轄法院。玆原告向無管轄權之本
    院起訴，顯係違誤，爰依職權將本件訴訟移送於該管轄法院
    。
三、依民事訴訟法第28條第1項，裁定如主文。
中　　華　　民　　國　　111 　年　　1 　　月　　11　　日
                  民事第六庭    法　官　莊惠真
以上正本證明與原本無異。
如對本裁定抗告須於裁定送達後10日內向本院提出抗告狀，並繳
納抗告費新臺幣1,000元。
中　　華　　民　　國　　111 　年　　1 　　月　　13　　日
                                書記官　但育緗